# 关于验资报告的写法

提问人：云羁天涯 时间：2014-01-09 14:50:14
被审验单位由于严重亏损而导致增资前的净资产小于注册资本及实收资本，说明段内容怎么写，请大神给个模板。

回答人：chenyiwei
应没有标准的写法，一般理解依据变更前的某一日期（例如增资基准日）经审计的财务数据如实披露增资前的实收资本金额和该基准日的净资产金额，能够从中看出前者大于后者即可。